臺灣彰化地方法院員林簡易庭民事判決
111年度員小字第344號
原      告  陳雅文  
訴訟代理人  許素香  
被      告  林舒琁  

上列當事人間請求損害賠償事件，本院於民國111年10月20日言
詞辯論終結，判決如下：
    主      文
一、被告應給付原告新臺幣5萬6,617元，及自民國111年4月9日
    起至清償日止，按週年利率百分之5計算之利息。
二、原告其餘之訴駁回。
三、訴訟費用新臺幣1,000元由被告負擔百分之57，餘由原告負
    擔。
四、本判決第一項得假執行。　　
五、原告其餘假執行之聲請駁回。　　　
    事實及理由
一、被告於民國110年7月8日下午5時40分許，駕駛車牌號碼00-0
    000號自用小客車，沿彰化縣員林市中正路由南往北方向行
    駛，於行經彰化縣○○市○○路○○○街○設○○○○○號誌交岔路口前
    時，因疏未注意遵守號誌，即闖紅燈駛入上開路口，適有原
    告駕駛訴外人許素香所有之車牌號碼000-0000號自用小客貨
    車（下稱系爭貨車），沿彰化縣員林市和平街由東往西方向
    直行而來，並在綠燈時駛入上開路口，被告所駕駛之前揭客
    車右側遂與原告所駕駛之系爭貨車前車頭發生碰撞，造成系
    爭貨車受損（下稱系爭事故）；嗣許素香將其對被告之損害
    賠償請求權讓與給原告等事實，有行車執照、道路交通事故
    現場圖、道路交通事故調查報告表、現場照片、監視器錄影
    畫面光碟、讓與同意書在卷可稽（見本院卷第49至52、57至
    69、85、87頁），並經本院當庭勘驗監視器錄影畫面光碟無
    誤，有本院勘驗筆錄附卷可證（見本院卷第157頁），而被
    告亦已自認其於系爭事故發生時有闖越上開路口紅燈一節（
    見本院卷第156、157頁），應屬真實，故原告依民法第184
    條第1項前段、第2項前段、第196條之規定，主張被告應負
    過失侵權行為損害賠償責任，核屬有據。
二、按負損害賠償責任者，除法律另有規定或契約另有訂定外，
    應回復他方損害發生前之原狀，第1項情形，債權人得請求
    支付回復原狀所必要之費用，以代回復原狀；另不法毀損他
    人之物者，被害人得請求賠償其物因毀損所減少之價額，民
    法第213條第1項、第3項、第196條定有明文。而依民法第19
    6條請求賠償物被毀損所減少之價額，得以修復費用為估定
    之標準，但以必要者為限（例如：修理材料以新品換舊品，
    應予折舊）（最高法院77年度第9次民事庭會議決議（一）
    參照）。經查：　　
（一）原告主張：系爭貨車因系爭事故受損，經協昌汽車修理廠
      （下稱協昌修理廠）估價後，維修費原為零件費用新臺幣
      （下同）11萬7,670元、烤漆與吊車費用1萬9,000元、鈑
      金費用2萬5,850元等語（見本院卷第131至139頁），業經
      其提出協昌修理廠出具之估價單為證（見本院卷第25至29
      頁），且經本院核閱上開估價單上之工項後，認亦與系爭
      貨車前車頭受撞之情事與損害具關連性（見本院卷第62至
      67頁），足認上開估價單上之零件費用11萬7,670元、烤
      漆與吊車費用1萬9,000元、鈑金費用2萬5,850元等工項應
      為系爭貨車於系爭事故中受撞所致之損害。
（二）原告雖又主張：因其請求協昌修理廠以中古零件方式維修
      系爭貨車之零件，遂因此支付中古零件費用5萬5,150元、
      烤漆與吊車費用1萬9,000元、鈑金費用2萬5,850元等維修
      費合計10萬元給協昌修理廠，故其請求被告賠償維修費10
      萬元等語（見本院卷第11、13、23頁），並提出協昌修理
      廠出具之估價單、統一發票為證（見本院卷第23至31頁）
      ，然倘系爭貨車之修復是以新零件更換受損之舊零件，則
      揆諸前揭說明，原告以維修費作為損害賠償之依據時，自
      應將新零件之折舊部分予以扣除，始屬合理。而依行政院
      所頒固定資產耐用年數表及固定資產折舊率之規定，非運
      輸業用客車之耐用年數為5年，且採用定率遞減法者，其
      最後1年之折舊額，加歷年折舊累計額，其總和不得超過
      該資產成本原額之10分之9。系爭貨車是於102年5月出廠
      ，有行車執照在卷可參（見本院卷第87頁），迄至110年7
      月8日系爭事故發生時，顯已逾5年之耐用年數，則依前開
      說明，系爭貨車最後1年之折舊額，加歷年折舊累積額，
      總和不得超過原額之10分之9，故系爭貨車折舊後之殘值
      應以10分之1為準。而依前所述，系爭貨車之新零件費用
      為11萬7,670元，經扣除折舊後所剩之殘值應是1萬1,767
      元（即：11萬7,670元×1/10＝1萬1,767元），再加計不扣
      除折舊之烤漆與吊車費用1萬9,000元、鈑金費用2萬5,850
      元後，原告所得請求之系爭貨車損害即維修費應僅為5萬6
      ,617元（即：1萬1,767元＋1萬9,000元＋2萬5,850元＝5萬6,
      617元），可見原告以中古零件方式維修系爭貨車後仍受
      有逾越其損害範圍之超額利益4萬3,383元（即：中古零件
      費用5萬5,150元－新零件費用經扣除折舊後所剩之殘值1萬
      1,767元＝4萬3,383元），故本院認原告僅得請求被告賠償
      系爭貨車之損害5萬6,617元，逾此部分之請求，尚屬無據
      。
三、綜上所述，原告依民法第184條第1項前段、第2項前段、第1
    96條之規定，請求被告給付5萬6,617元，及自起訴狀繕本送
    達翌日即111年4月9日（見本院卷第91頁）起至清償日止，
    按週年利率百分之5計算之法定遲延利息，為有理由，應予
    准許，逾此範圍之請求，則無理由，應予駁回。
四、關於假執行之說明：原告勝訴部分是依小額程序為被告敗訴
    之判決，爰依民事訴訟法第436條之20之規定，依職權宣告
    假執行。又原告就其勝訴部分雖陳明願供擔保請准宣告假執
    行（見本院卷第11頁），然此僅是促使本院職權之發動，故
    毋庸為准駁之諭知。至原告就其敗訴部分陳明願供擔保聲請
    宣告假執行，已因訴之駁回而失所依據，應併予駁回。
五、訴訟費用負擔之依據：民事訴訟法第79條。
中　　華　　民　　國　　111 　年　　10　　月　　21　　日
                  員林簡易庭  法  官  許嘉仁
以上正本係照原本作成。
如不服本判決，僅得以判決違背法令為理由提起上訴，並應於判
決送達後20日內向本院提出上訴狀（須按他造當事人之人數附繕
本）。如委任律師提起上訴者，應一併繳納上訴審裁判費。
中　　華　　民　　國　　111 　年　　10　　月　　21　　日
        　　　　　　　        書記官  陳火典